【裁判字號】    88,易,3630
【裁判日期】    890505
【裁判案由】    違反動產擔保交易法
【裁判全文】
台灣台中地方法院刑事判決                        八十八年度易字第三六三○號
    公  訴  人  台灣台中地方法院檢察署檢察官
    被      告  丙○○
右列被告因違反動產擔保交易法案件，經檢察官聲請以簡易判決處刑（八十八年度偵
字第二○四七八號），本院認不得依簡易判決處刑，改依通常程序審理，並判決如左
：
    主      文
丙○○無罪。
    理      由
一公訴意旨略以︰被告丙○○於民國八十七年六月三十日，以動產擔保交易附條件
    買賣分期付款方式，向歌林股份有限公司（下稱歌林公司）所屬豐原服務站，購
    買冷氣機一台，約定總價金為新台幣（下同）二萬八千八百元，分十三期給付，
    每月一期，除第一期付三千六百元外，每期付款二千一百元，標的物應存放在台
    中縣潭子鄉○○街○段公廳巷九號，在價金未付清之前，標的物之所有權仍屬於
    出賣人，買受人僅得依約占有使用，不得任意遷移或為其他處分。詎被告僅付款
    六期，即拒不付款，意圖為自己不法之利益，於八十八年三月間，將標的物遷移
    不知去向，致歌林公司追索無著，受有損害。因認被告涉有動產擔保交易法第三
    十八條之罪嫌。
二按犯罪事實應依證據認定之，無證據不得推定其犯罪事實，又不能證明被告犯罪
    或其行為不罰者，應諭知無罪之判決，刑事訴訟法第一百五十四條第三百零一
    條第一項分別定有明文。
三、公訴人認被告涉有上開罪嫌，無非以告訴人歌林公司職員甲○○之指訴，並有附
    條件買賣契約書及銷售單可證，為其主要論據。惟訊據被告堅決否認犯行，辯稱
    ：因被先生乙○○毆打，離家在外打零工，該冷氣機係其先生所處分等語。經查
    ：被告所辯，核與證人乙○○到庭證述：「八十八年三月，因我和被告吵架，我
    有打她，她就離家出走，她離開之後，我在八十八年五月或八十八年六月間也離
    開公廳巷九號，回到苗栗鄉下住」「（冷氣機）我送給朋友了，因我沒有交通工
    具可搬」等語相符。該證人雖係被告之配偶，惟毆打妻子係不名譽之事，苟無其
    事發生，證人應不會當庭陳述該段令己難堪之經過，是本院認其所證應可採信。
    該動產擔保交易標的物之冷氣機，既非由被告所遷移或處分，自難令其負動產擔
    保交易法第三十八條之罪責。此外，復查無其他積極證據足資證明被告有何犯行
    ，本件係不能證明被告犯罪，應為無罪之諭知。
四據上論斷，應依刑事訴訟法第四百五十二條、第三百零一條第一項，判決如主文
    。
中      華      民      國    八十九    年      五      月      五      日
      法  官  張  恩  賜
右正本證明與原本無異。
如不服本判決，應於判決送達後十日內向本院提出上訴狀，上訴於臺灣高等法院臺中
分院( 須附繕本 )。
                                      書記官
中      華      民      國    八十九    年      五      月      九      日


司法院資訊處製作；財團法人民間司法改革基金會備份。
